臺灣高雄地方法院刑事判決　
110年度易字第282號
公  訴  人  臺灣高雄地方檢察署檢察官
被      告  曾林蕋

                    籍設高雄市○○區○○○路00號○○○○○○○○○ ）

上列被告因竊盜案件，經檢察官提起公訴（110年度偵字第12857
號），本院判決如下：
    主  文
曾林蕋無罪。
    理  由
一、公訴意旨略以：被告曾林蕋（下稱被告）意圖為自己不法之
    所有，基於竊盜之犯意，於民國110年5月12日3時20分許，
    在高雄市○鎮區○○路000號，見告訴人黃翌瑄（下稱告訴人）
    所有停放該處之腳踏車未上鎖，遂徒手竊取該腳踏車得手後
    騎乘離去，因認被告涉犯刑法第320條第1項之竊盜罪嫌等語
    。
二、按犯罪事實應依證據認定之，無證據不得認定其犯罪事實。
    又不能證明被告犯罪者，應諭知無罪之判決，刑事訴訟法第
    154條第2項、第301條第1項分別定有明文。又事實之認定，
    應憑證據，如未能發現相當證據，或證據不足以證明，自不
    能以推測或擬制之方法為裁判基礎。且認定犯罪事實所憑之
    證據，無論直接證據或間接證據，其為訴訟上之證明，須於
    通常一般之人均不致有所懷疑，而得確信其為真實之程度者
    ，始得據為有罪之認定，倘其證明尚未達到此一程度，而有
    合理之懷疑存在而無從使事實審法院得有罪之確信時，即應
    由法院諭知被告無罪之判決。
三、公訴意旨認被告涉犯上揭罪嫌，無非係以被告供述、告訴人
    指述及現場監視錄影光碟畫面暨翻拍照片為其主要論據。訊
    據被告固不否認於前揭時、地騎乘腳踏車離去等情，然堅詞
    否認有何竊盜犯行，辯稱：我以為那臺腳踏車是我的才會騎
    走，我之前腳踏車遺失，後來在那邊看到那臺腳踏車覺得很
    像是我遺失的那臺，當時有報警請警察過來詢問附近住戶，
    都不知道是誰的，過了一個多月也都沒有人牽走，我就覺得
    應該是我遺失的那臺腳踏車沒錯等語。經查：
　㈠被告有於110年5月12日3時20分許，在高雄市○鎮區○○路000號
    ，騎乘告訴人所有停放該處未上鎖之腳踏車離去等情，業據
    被告於警詢及本院審理時均供承不諱（見高雄市政府警察局
    前鎮分局高市警前分偵字第11071773000號卷〈下稱警卷〉第5
    -9頁，本院110年度審易字第841號卷〈下稱審查卷〉第81-85
    頁，本院110年度易字第282號卷〈下稱本院卷〉第74-76、96
    頁），且經告訴人於警詢時證述在案（見警卷第11-16頁）
    ，並有現場監視錄影光碟畫面暨翻拍照片、現場照片暨贓物
    認領保管單在卷可稽（見警卷第21-31頁，臺灣高雄地方檢
    察署110年度偵字第12857號卷光碟存放袋），此部分之事實
    ，固堪先予認定。
　㈡惟刑法上所稱之犯罪故意，係指行為人對於認識客觀構成要
    件事實，並有意使其發生或其發生不違背其本意而言，至行
    為人主觀上是否有犯罪之故意，須從行為人之外在表徵及其
    行為時之客觀具體情狀一一檢視詳審細究而判斷之。而被告
    確有於108年7月15日購買與告訴人所有之腳踏車類型、價值
    相近之腳踏車乙臺，且於110年3月27日曾向員警報案表示在
    高雄市○鎮區○○路000號發現疑似其先前遺失之腳踏車，經員
    警到場協助，被告表明不願逕將腳踏車自行牽走使用，故予
    登記備查等情，有卷附冠鑫自行車行收據、高雄市政府警察
    局前鎮分局回函暨檢附員警職務報告、110報案紀錄單可查
    （見審查卷第93頁，本院卷第19-25頁），已見被告辯稱其
    主觀上認為該腳踏車為其遺失者，尚非無據；佐以被告長期
    在高雄市立凱旋醫院精神科就診，亦有被告提出相關資料附
    卷足參（見審查卷第65頁），益徵被告身心狀況確屬不佳，
    對於外在事物理解能力未若一般，依其外在表徵及行為時之
    客觀具體情狀綜合判斷，應認被告主觀上並無竊盜之犯意，
    尚不得逕以刑法罪責相繩，俾符刑罰謙抑。
四、綜上所述，本案依現存之證據，證明力並未達於一般人均不
    致有所懷疑而得確信其為真實之程度，尚無從使本院獲致被
    告確有竊盜前揭腳踏車之確信。此外，復查無其他積極證據
    足證被告有公訴意旨所指竊盜犯行，揆諸前述說明，本件犯
    罪尚屬不能證明，應諭知被告無罪之判決，以昭審慎。
據上論斷，應依刑事訴訟法第301條第1項前段，判決如主文。
本案經檢察官張志杰提起公訴，檢察官陳文哲到庭執行職務。
中　　華　　民　　國　　111 　年　　9 　　月　  29　　日
                  刑事第十一庭        法　官  黃鳳岐
以上正本證明與原本無異。
如不服本判決，應於送達後20日內，向本院提出上訴狀。
中　　華　　民　　國　　111 　年　　9 　　月　　30　　日
                                      書記官  林依潔